【裁判字號】    99,訴,489
【裁判日期】    990831
【裁判案由】    毒品危害防制條例
【裁判全文】
臺灣苗栗地方法院刑事判決               99年度訴字第489號
公  訴  人  臺灣苗栗地方法院檢察署檢察官
被      告  甲○○
上列被告因毒品危害防制條例案件，經檢察官提起公訴（99年度
毒偵字第569號），本院依簡式審判程序判決如下：
    主  文
甲○○施用第一級毒品，累犯，處有期徒刑拾月；扣案之海洛因
捌包（合計驗餘淨重貳點壹參公克，空包裝總重壹點捌肆公克）
、殘渣袋玖個均沒收銷燬之。又施用第二級毒品，累犯，處有期
徒刑捌月；扣案之甲基安非他命壹包（含袋重零點肆公克）、上
開殘渣袋玖個均沒收銷燬之。應執行有期徒刑壹年參月；扣案之
海洛因捌包（合計驗餘淨重貳點壹參公克，空包裝總重壹點捌肆
公克）、甲基安非他命壹包（含袋重零點肆公克）、殘渣袋玖個
均沒收銷燬之。
    犯罪事實及理由
一、犯罪事實：
（一）甲○○有下列構成累犯之前科紀錄：因違反槍砲彈藥刀
      械管制條例案件，經本院於民國90年9 月19日以90年度易
      字第501 號判決，判處有期徒刑4 月確定。因施用毒品
      案件，經本院於91年2 月27日以90年度易字第738 號判決
      ，判處有期徒刑8 月，於91年3 月25日確定。因妨害自
      由案件，經本院於93年3 月31日以93年度苗簡字第84號判
      決，判處有期徒刑4 月，於93年7 月5 日確定。因竊盜
      案件，經本院於93年7 月1 日以93年度易字第261 號判決
      ，判處有期徒刑6 月、7 月，並定其應執行刑為有期徒刑
      1 年，於93年7 月30日確定。因施用毒品案件，經本院
      於93年12月31日以93年度易字第521 號判決，判處有期徒
      刑9 月，於94年1 月24日確定。嗣上開案件，經本
      院裁定應執行有期徒刑1 年3 月，再與案件合併執行
      結果，均於95年8 月12日因縮刑期滿執行完畢（構成累犯
      ）。
（二）甲○○又曾因施用毒品案件，經本院裁定送觀察、勒戒後
      ，認無繼續施用毒品之傾向，於90年2 月27日執行完畢出
      所，由台灣苗栗地方法院檢察署檢察官於90年2 月26日以
      90年度毒偵字第243 號為不起訴處分確定。惟上開觀察、
      勒戒無法收其實效，甲○○於該次觀察、勒戒執行完畢後
      5 年內，又因施用毒品案件，經本院裁定送觀察、勒戒後
      ，認有繼續施用毒品之傾向，改送強制戒治，於91年10月
      10日期滿執行完畢；至其刑事責任部分，則經本院判處上
      開之有期徒刑8月確定。
（三）詎甲○○仍不知悔改，復基於施用第2 級毒品甲基安非他
      命之犯意，於99年4 月23日晚上9 時許，在其苗栗縣苗栗
      市新川里龍岡19之6 號住處，以將甲基安非他命放入玻璃
      球（未扣案）內，用打火機（未扣案）點火燒烤吸食煙霧
      之方式，施用第2 級毒品甲基安非他命1 次。過10多分鐘
      後，另基於施用第1 級毒品海洛因之犯意，在其上開住處
      ，以將海洛因摻入香菸（未扣案）內，用同一打火機點燃
      吸食之方式，施用第1 級毒品海洛因1 次。嗣苗栗縣警察
      局刑警大隊員警，於99年4 月24日下午2 時30分許，在苗
      栗縣苗栗市新川里龍岡19之6 號甲○○住處前，見甲○○
      駕駛懸掛車牌號碼L6－0859號車牌之贓車，因形跡可疑上
      前加以盤查，甲○○在警方尚未發覺前，主動向警方坦承
      該輛車體係其竊取而自首，警方於同日下午3 時15分許，
      對該輛贓車採證時，起獲甲○○藏放之海洛因8 包（合計
      淨重2.13公克，驗餘淨重2.13公克，空包裝總重1.84公克
      ）、甲基安非他命1 包（含袋重0.4 公克）、混裝海洛因
      及甲基安非他命用之殘渣袋9 個等物，甲○○除向警方及
      檢察官坦承上情外，並同意警方對其採尿送驗結果，其尿
      液確呈有海洛因之代謝物嗎啡陽性反應，及甲基安非他命
      陽性反應。
（四）案經苗栗縣警察局移送台灣苗栗地方法院檢察署檢察官偵
      查起訴。
二、證據名稱：
（一）被告甲○○於警詢時及偵、審中之自白。
（二）苗栗縣警察局刑事警察大隊查獲毒品案件初步鑑驗報告單
      1紙。
（三）扣案物品照片17張。
（四）中山醫學大學附設醫院檢驗科藥物濫用檢測中心99年5 月
      6 日尿液檢驗報告1 紙。
（五）苗栗縣警察局刑事警察大隊毒品犯罪嫌疑人尿液採驗作業
      管制紀錄1紙。
（六）法務部調查局濫用藥物實驗室99年6 月21日調科壹字第09
      923013600 號鑑定書1紙。
（七）扣案之海洛因8 包（合計淨重2.13公克，驗餘淨重2.13公
      克，空包裝總重1.84公克）、甲基安非他命1 包（含袋重
      0.4 公克）、混裝海洛因及甲基安非他命用之殘渣袋9 個
      。
（八）臺灣高等法院被告前案紀錄表、臺灣苗栗地方法院檢察署
      刑案資料查註紀錄表。
三、論罪科刑：
    核被告甲○○所為，係犯毒品危害防制條例第10條第1 項之
    施用第1 級品罪、同條例第2 項之施用第2 級毒品罪。被告
    甲○○施用第1 、2 級毒品前後之持有行為，應為施用之高
    度行為所吸收，均不另論罪。查被告甲○○有犯罪事實欄（
    一）之科刑及執行完畢紀錄，有上開前科表在卷足憑，其於
    前案有期徒刑執行完畢後5 年內，故意再犯本件有期徒刑以
    上刑之罪，均累犯，皆應依刑法第47條第1 項之規定，各加
    重其刑。被告甲○○所犯上開2 罪，犯意各別，行為互殊，
    應分論併罰。爰審酌被告甲○○一再施用毒品，足見其人已
    深染毒癮，不可自拔，理應重罰，惟念其施用毒品僅戕害自
    身健康，犯後能坦白承認，節省有限之司法資源等一切情狀
    ，分別量處如主文所示之刑，並定其應執行之刑，以資懲儆
    。至扣案之海洛因8 包（驗餘淨重2.13公克，空包裝總重1.
    84公克）、甲基安非他命1 包（含袋重0.4 公克），分屬第
    1 級毒品及第2 級毒品，皆應依毒品危害防制條例第18條第
    1 項前段之規定，予以宣告沒收銷燬之。另扣案之殘渣袋9
    個，被告甲○○向本院供稱：係混裝海洛因及甲基安非他命
    之用，顯然上開殘渣袋內之2 種毒品不僅已經混合，且與袋
    子無法分離，亦應依毒品危害防制條例第18條第1 項前段之
    規定，予以宣告沒收銷燬之。
四、應適用之法條：
（一）刑事訴訟法第273 條之1 第1 項、第299 條第1 項前段、
      第310 條之2、第454條第1項。
（二）毒品危害防制條例第10條第1 項、第2 項、第18條第1 項
      前段。
（三）刑法第11條前段、第47條第1 項、第51條第5 款。
五、本判決係依刑事訴訟法第310 條之2 、第454 條第1 項製作
    ，依法僅記載當事人欄、主文、犯罪事實、證據名稱以及應
    適用之法條，其中犯罪事實部分，依同法第308 條之修正立
    法理由，亦僅記載犯罪構成要件事實，關於刑罰加重事由（
    含累犯在內）免予記載（法院辦理刑事訴訟案件應行注意事
    項第144 點參照），但仍於主文予以表明，並於應適用之法
    條欄予以引用。如不服本判決，應於判決送達之日起10日內
    ，向本院提起上訴。
本案經檢察官林俊杰到庭執行職務。
中    華    民    國    99    年    8     月    31    日
                  刑事第三庭    法  官  柳章峰
以上正本證明與原本無異。
如不服本判決應於收受判決後10日內向本院提出上訴書狀，並應
應敘述具體理由。其未敘述上訴理由者，應於上訴期間屆滿後20
日內向本院補提理由書( 均須按他造當事人之人數附繕本) 「切
勿逕送上級法院」。告訴人或被害人如對本判決不服者，應具備
理由請求檢察官上訴，其上訴期間之計算係以檢察官收受判決正
本之日期為準。
                                書記官  陳采瑜
中    華    民    國    99    年    8     月    31    日
附記論罪之法條全文：
毒品危害防制條例第10條
施用第一級毒品者，處6 月以上5 年以下有期徒刑。
施用第二級毒品者，處3 年以下有期徒刑。

司法院資訊處製作；財團法人民間司法改革基金會備份。
